【裁判字號】    99,抗,354
【裁判日期】    990331
【裁判案由】    損害賠償
【裁判全文】
臺灣高等法院民事裁定                   99年度抗字第354號
抗  告  人  甲○○
            溫盛龍
共      同
代  理  人  林蓓玲律師
上列抗告人因與相對人聯亞生技開發股份有限公司間損害賠償事
件，對於中華民國99年1月22日臺灣新竹地方法院98年度重智第1
號號所為裁定提起抗告，本院裁定如下：
    主  文
抗告駁回。
抗告費用由抗告人負擔。
    理  由
一、原裁定意旨略以：「原告（即本件之相對人）與被告甲○○
    、溫盛龍（即本件之抗告人，下稱甲○○、溫盛龍，合稱抗
    告人）所簽訂聘僱合約書有合意以本院為第一審管轄法院，
    本院就該部分有管轄權。」等語。
二、抗告意旨略以：「相對人係以抗告人侵害、洩漏其受營業秘
    密法第2條定義保護之營業秘密為由提起本件訴訟，屬依營
    業秘密法所保護之智慧財產權益所生之第一審民事訴訟，自
    應由智慧財產法院管轄。爰求廢棄原裁定。」等語。
三、按「智慧財產案件之審理依本法之規定；本法未規定者，分
    別依民事、刑事或行政訴訟程序應適用之法律。」、「民事
    訴訟法第二編第三章、第四章規定，於智慧財產之民事訴訟
    不適用之。」，智慧財產案件審理法第1、6條定有明文，又
    按「智慧財產民事、行政訴訟事件非專屬智慧財產法院管轄
    ，其他民事、行政法院就實質上應屬智慧財產民事、行政訴
    訟事件而實體裁判者，上級法院不得以管轄錯誤為由廢棄原
    裁判。」，智慧財產案件審理細則第9條亦有明文，是智慧
    財產案件經其他民事法院就實質上應屬智慧財產案件為實體
    裁判，上級法院既不得以管轄錯誤為由廢棄原裁判，堪認智
    慧財產法院就智慧財產案件並非專屬管轄法院，且智慧財產
    案件審理法既未排除民事訴訟法關於合意管轄規定之適用，
    自得由當事人合意定第一審管轄法院。
四、經查，相對人起訴主張抗告人至訴外人優必愛公司任職已違
    反雙方所簽訂之競業禁止及保密協議，且抗告人洩漏相對人
    營業祕密之行為，造成抗告人重大損害，依民法第184條、
    185條規定，請求抗告人連帶給付相對人新臺幣5,000萬元，
    此有相對人於98年6月17日民事起訴狀可憑，且依相對人提
    出甲○○、溫盛龍於94年10月17日、94年2月14日所簽立之
    聘僱合約書第11條記載：「關於本合約引起之糾紛，如有訴
    訟必要時，雙方合意以新竹地方法院為第一審管轄法院」（
    見原法院卷(一)第36、52頁），足認兩造就本件損害賠償事件
    已合意由原法院為第一審管轄法院。縱認本件有涉及抗告人
    侵害、洩漏相對人受營業秘密法第2條定義保護之營業秘密
    ，依智慧財產法院組織法第3條第1款規定，為智慧財產法院
    管轄之案件，惟智慧財產訴訟既非專屬智慧財產法院管轄，
    且未排除民事訴訟法之適用，仍得由兩造合意定原法院為第
    一審管轄法院，原法院對本件訴訟即有管轄權。抗告意旨仍
    執前詞指摘原裁定不當，求予廢棄，為無理由，應予駁回。
五、據上論結，本件抗告為無理由，爰裁定如主文。
中    華    民    國    99    年    3     月    31    日
                  民事第十三庭
                        審判長法  官  蕭艿菁
                              法  官  楊絮雲
                              法  官  周舒雁
正本係照原本作成。
本裁定除以適用法規顯有錯誤為理由外，不得再抗告。如提起再
抗告，應於收受後10日內委任律師為代理人向本院提出再抗告狀
。並繳納再抗告費新台幣1000元。
中    華    民    國    99    年    4     月     1    日
                              書記官  秦仲芳

司法院資訊處製作；財團法人民間司法改革基金會備份。
